【裁判字號】    97,易,2015
【裁判日期】    971128
【裁判案由】    竊盜
【裁判全文】
臺灣臺北地方法院刑事判決              97年度易字第2015號
公  訴  人  臺灣臺北地方法院檢察署檢察官
被      告  庚○○
                    （現於臺灣新店戒治所執行強制戒治中）
            己○○
                    （現另案於臺灣臺北監獄執行中）
上列被告等因竊盜案件，經檢察官提起公訴（97年度偵字第3055
、4074、5740、6052號），本院判決如下：
    主  文
庚○○共同攜帶兇器竊盜，累犯，處有期徒刑拾月。扣案之一字
型扳手、鉗子各壹把均沒收之；又共同攜帶兇器竊盜，累犯，處
有期徒刑拾月。扣案之一字型扳手、鉗子各壹把均沒收之；又結
夥三人以上竊盜，累犯，處有期徒刑拾月。應執行有期徒刑貳年
肆月，扣案之一字型扳手、鉗子各壹把均沒收之。
己○○共同攜帶兇器竊盜，處有期徒刑玖月。扣案之一字型扳手
、鉗子各壹把均沒收之；又共同攜帶兇器竊盜，處有期徒刑玖月
。扣案之一字型扳手、鉗子各壹把均沒收之；又結夥三人以上竊
盜，處有期徒刑玖月；又竊盜，處拘役拾日，如易科罰金，以
新台幣壹仟元折算壹日。所處有期徒刑部分，應執行有期徒刑貳
年貳月，扣案之一字型扳手、鉗子各壹把均沒收之。
    犯  罪  事  實
一、庚○○前於民國86年間因妨害兵役案件，經臺灣臺南師管區
    司令部判處有期徒刑3 月確定，又於88年間因偽造文書案件
    ，經臺灣高等法院判處有期徒刑5 月確定，上開兩罪嗣經定
    應執行有期徒刑7 月確定。又庚○○於88年間因竊盜、槍砲
    案件，分別經臺灣高等法院、臺灣板橋地方法院判處有期徒
    刑1年6月、1年6月確定；復於89年間因毒品、贓物案件，分
    別經臺灣臺東地方法院判處有期徒刑5月、6月確定，嗣經同
    院定應執行有期徒刑10月確定；另於91年間因贓物案件，經
    臺灣臺東地方法院判處有期徒刑5 月確定，上開各罪經接續
    執行，於95年7 月21日因縮短刑期假釋（接續執行罰金易服
    勞役至95年11月8 日執行完畢出獄），假釋期間並付保護管
    束。惟於假釋期間因另犯罪經撤銷假釋（殘刑為6 月24日）
    ，因逢中華民國九十六年罪犯減刑條例於96年7 月16日施行
    ，上開槍砲案件所判處之有期徒刑1年6月經減刑為9 月，致
    無殘刑可執行，庚○○即因受徒刑一部之執行而獲赦免。惟
    仍不知悔改，與己○○基於為自己不法所有之犯意聯絡，而
    分別為以下之竊盜犯行：
  (一)於97年1月18日22時許，在臺北市○○路○ 段275巷「興隆國
    小」旁，由庚○○持其所有客觀上足以對人之生命、身體安
    全構成威脅而具有危險性之一字型扳手扳開車窗玻璃再伸手
    拉開車門鎖以開啟車門，進入車內後，再持其所有客觀上亦
    足以對人之生命、身體安全構成威脅而具有危險性之鉗子破
    壞電門鎖（毀損部分未據告訴）以發動電門，己○○則在旁
    把風之方式，竊取丁○○所有車牌號碼OJ-9383 號自用小客
    車得手。
  (三)庚○○、己○○竊得上開車號OJ-9383 號自用小客車後，即
    駕駛上開車輛前往臺北市中山區○○○路「新生公園」旁工
    地，原打算竊取該工地內之電線，惟因見工地有人而作罷，
    旋於97年1月19日1 時許，見「新生公園」旁停放1部辛○○
    所有之車牌號碼9560-RF 號自用小客車，兩人又另行起意，
    以如上述之相同分工手法、工具，竊得該部自用小客車後離
    去（毀損部分未據告訴）。
  (三)己○○、庚○○與范瑤德、范瑤彰（均經檢察官另為緩起訴
    處分）基於意圖為自己不法之所有之犯意聯絡，於民國97年
    1 月19日11時20分許，由己○○、庚○○駕駛上開所竊得之
    9560-RF自用小客車，與范瑤彰、范瑤德所駕駛車號BO-345
    號吊卡車，前往臺北縣新店市○○路「綠中海2 期」工地對
    面山坡路邊，趁該工地無人看守之機會，竊取戊○○所有之
    破碎機1具、怪手用鏟斗4具得手。嗣戊○○查覺被竊，調閱
    現場監視錄影畫面，始悉上情。
二、另己○○基於意圖為自己不法之所有，於96年6、7月間某日
    ，在臺北市○○區○○街373 巷82號甲○○住處，竊得甲○○所有身分證、臺北富邦商業銀行VISA卡（卡號0000000000
    000000號）、中國信託商業銀行國民旅遊卡（卡號00000000
    00000000號）（均為影本）等物。嗣為警於97年3月5日在其
    臺北縣三重市○○○路288號140室查扣得甲○○之上開身分
    證、VISA卡、信用卡影本等物，而查知上情。
三、案經臺北市政府警察局大同分局、新店分局、北投分局分別
    報請臺灣臺北地方法院檢察署檢察官偵查起訴。
    理  由
一、上開一(一)、(二)、(三)所示之犯罪事實，業據被告庚○○、己○○於本院審理時坦白承認，核與被害人丁○○、辛○○、戊○○於警詢或檢察事務官詢問時、證人王波松、共犯范瑤彰
    、范瑤德於警詢或檢察事務官指證之情節相合，並有領回證
    物保管單、贓物認領保管單、失竊物品及工具照片、監視錄
    影畫面翻拍照片在卷可稽，復有一字型扳手、鉗子扣案可考
    ，堪認被告庚○○、己○○之上開自白與事實相符。
二、就犯罪事實二部分，訊據被告己○○固不否認警方於97年3
    月5 日在其臺北縣三重市○○○路288號140室查扣得甲○○
    之上開身分證、VISA卡、信用卡影本等物，惟矢口否認有何
    竊盜犯行，辯稱：這些影本不是我偷的，我如果要偷，就偷
    正本，我為何要偷影本。事實上，那些影本是甲○○女友丙○交由丙○的姊姊乙○再轉交給我，看有沒有辦法幫她在線
    上付電話費等語。然查：
  (一)證人甲○○於本院審理時到院證稱：（提示97年偵字第6052
    號95、87、36頁扣押物品清冊及扣押之身分證、信用卡影本
    照片，這些東西是否都是你的？）是的；（這些身分證、信
    用卡影本是何時影印？）我忘記了；（影印之用途為何？）
    丙○說要辦手機，叫我去影印，我去影印身分證、2張信用
    卡後，就將影本交給丙○，正本我沒有交給丙○；（你何時
    交給丙○？）96年間，詳細時間我忘記了；（結果丙○有無
    去辦手機？）丙○跟我說沒有辦法辦手機，但是她也沒有把
    這些影本還給我；（你有無跟丙○一起辦手機嗎？）沒有，
    是她自己去辦；（你與丙○何關係？）很熟識的朋友，當時
    我跟丙○住在一起，去年她就已經沒有跟我住了；（丙○有
    無告訴你她有把這些影本交給別人？）沒有，他沒有跟我說
    ；（丙○是跟你說是她自己拿這些影本去辦手機嗎？）是的
    ；（你是否認識乙○？）乙○是丙○的姐姐；（丙○與乙○
    是否常常往來？）有；（是否認識被告己○○？）我不熟，
    但是我有看過，丙○有帶己○○到我家過；（己○○何時去
    你家？）我忘記了；（是去年還是今年？）是去年丙○帶他
    到我家；（你見過己○○幾次？）3、4次；（都是在你住處
    嗎？）是的；（己○○是否也住你家嗎？）他曾經住過1 、
    2天；（你方才說丙○手機辦不出來，你有無向丙○討回辦
    理手機的證件、信用卡影本？）沒有；（你住處有無遭竊過
    ？）以前都沒有，去年丙○帶己○○到我家後，一些東西才
    開始不見，包括雨衣、磨刀石等東西；（方才提示給你看的
    身分證、信用卡、提款卡影本是否也是被偷走的？）我不知
    道；（丙○有無跟你說那些身分證、信用卡、提款卡影本被
    偷走？）沒有；（提示97年3月5日甲○○警詢筆錄，你有無
    在警詢中說過身分證、提款卡、信用卡影本於96年中失竊，
    己○○去過你家10幾次以及你認為可能是他趁機偷走這些影
    本？）我忘記了，我只記得警察叫我去領東西，我記得我有
    跟警察說我是把這些影本交給丙○；（你於警詢中稱96年中
    家裡經常失竊，是否如此？）是的，我有這樣說；（你所謂
    的「年中」是幾月份到幾月份？）大約6、7月間；（你有無
    將身分證、提款卡、信用卡影本交給己○○？）沒有；（丙○或乙○有無將身分證、提款卡、信用卡影本交給己○○？
    ）我不知道，丙○沒有告訴我等語。
  (二)又證人丙○於本院審理時證述：（你認識甲○○嗎？）有，
    他是我同事，我也有借住他那裡1年的時間；（你與甲○○
    同住的期間為何？）95年1 月初到96年3、4月才回家住；（
    96年3、4月你搬離後有無再與甲○○同住？）沒有搬離，東
    西還是放在甲○○那邊，我還是會回去，因為我與甲○○有
    男女朋友關係，當時常常鬧得不愉快；（96年3、4月份以後
    你還是會回甲○○住處住？）偶爾要回去拿東西才會去住；
    （你當時與甲○○同住地點是在哪裡？）臺北市○○區○○
    街373巷82號1樓；（何時搬離該處？也就是最後一次住是在
    何時？）96年5月9日我生日還有回去拿東西，後來才沒有過
    去；（你跟己○○何關係？）朋友的朋友，己○○是我已經
    過世朋友崔慶生的朋友；（何時認識己○○？）94年底時；
    （你平常會委託己○○處理事情嗎？）不會；（與己○○多
    久聯絡一次？）很少；（提示97年偵字第6052號第36頁甲○○提款卡、信用卡及身分證影本，你有無見過這些影印本？
    ）沒有看過；（甲○○有無交付上開影本給你過？）沒有。
    （改稱）有一次我的戶口要從福德街遷到松德路時，甲○○
    有拿戶口名簿及身分證影本給我，但是他並沒有給我信用卡
    、提款卡影本；（甲○○有交付他的身分證、信用卡、提款
    卡的影本給乙○嗎？）沒有；（甲○○認識乙○？）有看過
    ，我們二人交往時候，甲○○會去我家，所以會見到；（甲○○會委託乙○處理私事嗎？）我不知道；（甲○○有提供
    他身分證、信用卡、提款卡的影本給你辦手機嗎？）沒有；
    （你有無將上開檢察官提示之甲○○身分證、信用卡、提款
    卡的影本交給乙○？）沒有；（據甲○○在本院證稱，他稱
    你有跟他說要辦手機，叫他去影印，所以他就將上開影本交
    給你了，對此有何意見？）有意見，他並沒有將這些影本交
    給我，甲○○常常喝酒，東西不見，就會找我等語。
  (三)另證人乙○於本院審理時證稱：（是否認識甲○○？）不熟
    ，不認識；（聽過甲○○這個名字嗎？）我男朋友有拿甲○○的證件影本，叫我拿給己○○，我不知道是什麼證件，我
    沒有注意看，我只記得是2 張影本；（你男朋友是何人？）
    崔慶生；（為何崔慶生要將甲○○的證件影本交給你？）我
    不知道，他只叫我把影本交給己○○；（崔慶生是在何時交
    付你所稱之證件影本給你？）時間好久了，是在崔慶生位於
    陽明山家中交給我，地址是在陽明山中山堂附近，崔慶生最
    近於7月份自殺死亡了，我記得他是7月28日出殯；（提示97
    年偵字第6052卷第36頁甲○○證件信用卡、身分證影本，你
    稱崔慶生交給你的影本是否就是這些影本？）我不知道，我
    看不出來，因為當時我沒有注意看；（崔慶生認識甲○○嗎
    ？）我不曉得；（你有請己○○用甲○○上開信用卡資料上
    網支付帳單嗎？）沒有，而且我也沒有上網過，難道影印本
    可以做什麼嗎；（你有請己○○幫忙處理任何帳單事務過嗎
    ？）沒有；（你稱崔慶生請你將甲○○的證件影本轉交給己○○，你又說你沒有注意看那些證件影本，你怎麼知道那些
    證件是甲○○的？）我不知道那些是甲○○證件，因為己○○在入監執行前有叫我為這個案子來作證，他就有提到甲○○，我還以為叫做王青松；（己○○何時叫你為了這個案子
    來作證？）好久了，我不記得有多久，他曾經有提過，我還
    問他為何要我來作證，我不想出賣我男朋友；（為何作證會
    出賣你男朋友？）因為如果作證，就會找我男朋友來作證，
    證件影本確實是我男朋友拿給我的；（你有轉交給己○○嗎
    ？）有；（己○○叫你出來作證，有無叫你如何作證？）他
    叫我照實說；（你是在何地點把證件影本交給己○○？）在
    崔慶生他姐姐家，他姐姐住在興隆路四段57巷，幾號我忘記
    了，離我住的貧民住宅很近；（你交證件影本給己○○是在
    何時？）我真的不記得；（你把證件影本交給己○○時，有
    無其他人在場？）好像沒有；（崔慶生為何會拿到甲○○的
    證件影本？）我不知道，我甚至還在他家看到我爸爸的殘障
    手冊影本等語。
  (四)由證人甲○○、丙○、乙○上開證述可知，證人丙○否認曾
    將上開身分證、VISA卡、信用卡影本等物交給乙○，證人乙○雖證稱曾將「證件影本2 張」交給被告己○○，惟其在數
    目上不僅與本案文件影本之數目（3 張）不符，且證人乙○
    亦無法確定上開文件影本確實為甲○○之文件影本，更否認
    有被告己○○所稱幫忙在線上付電話費之情，是尚難據證人
    乙○之上開證述，而為有利於被告己○○之認定。上開身分
    證、VISA卡、信用卡影本等物既係在被告己○○住處所扣得
    ，被告己○○亦未能就其有利於己之抗辯提出事證供本院參
    酌，參以證人甲○○所證被告己○○來到其住處後，於96年
    6、7月間家裡經常失竊等情，堪認上開身分證、VISA卡、信
    用卡影本等物，應為被告己○○所竊取無疑。
三、本件事證明確，被告二人之竊盜犯行，可以認定。
四、經查，被告庚○○、己○○行竊車號OJ-9383號、9560-RF號
    自用小客車時所使用之一字型扳手、鉗子，該扳手呈Ｔ字型
    ，全長22公分（經通譯測量），手把部分為塑膠材質，其餘
    都是鐵製材質，且末端削平，但並不尖銳；鉗子部分，全長
    20公分，均為鐵製材質等情，業據本院於審理時當庭勘驗明
    確，上開一字型扳手、鉗子既屬鐵製材質，足見其質地堅硬
    ，客觀上應足以對於人之身體、生命安全構成威脅而具有危
    險性，自均屬兇器無訛。故核被告所為，就犯罪事實一(一)、
    (二)部分，均係犯刑法第321條第1項第3 款之攜帶兇器竊盜罪
    ；就犯罪事實一(三)部分，則係犯刑法第321條第1項第4 款之
    結夥三人以上竊盜罪。被告庚○○、己○○就上開3 次犯行
    ，分別有犯意聯絡及行為分擔，均應論以共同正犯。就犯罪
    事實二部分，核被告己○○所為，係犯刑法第320條第1項之
    竊盜罪。又被告庚○○有如犯罪事實欄所載之犯罪前案紀錄
    ，此有臺灣高等法院被告前案紀錄表在卷可按，被告庚○○
    於受有期徒刑之執行完畢後，5 年以內故意再犯本件有期徒
    刑以上之罪，為累犯，均應依刑法第47條第1 項規定加重其
    刑。爰審酌被告庚○○前有妨害兵役、竊盜、偽造文書、槍
    砲、贓物、毒品等前案紀錄，被告己○○前有竊盜、贓物、
    毒品、妨害自由、藥事法、贓物等前案紀錄（未構成累犯）
    ，此均有臺灣高等法院被告前案紀錄表在卷可稽，素行均不
    佳；且其等均正值壯年，竟不思以正途賺取財物，任意侵害
    他人之財產權，動機不佳，迄亦未能賠償被害人之損失；惟
    被告庚○○犯後尚能坦承犯行，態度良好，被告己○○則否
    認部分犯行，態度尚可，以及被告庚○○學歷為高中畢業，
    被告己○○學歷為國小肄業等一切情狀，分別量處如主文所
    示之刑，並就所處有期徒刑部分，分別定其應執行刑，就被
    告己○○所犯犯罪事實二之犯行部分，並諭知易科罰金之折
    算標準，以示警惕。被告等行竊時所用之一字型扳手、鉗子
    各1 支，為被告庚○○所有等情，業據被告庚○○供述明確
    ，是上開工具既為被告庚○○所有，復為供被告等人行竊上
    述兩部自用小客車所用之物，爰依刑法第38條第1項第2款規
    定沒收之（上開工具雖非被告己○○所有，惟本於共犯連帶
    原則，亦應諭知沒收）。
五、據上論結，應依刑事訴訟法第284條之1、第299條第1項前段
    ，刑法第28條、第321條第1項第3款、第4款、第320條第1項
    、第47條第1項、第41條第1項前段、第51條第5 款、第38條
    第1項第2款，判決如主文。
本案經檢察官盧姿如到庭執行職務。
中    華    民    國    97    年    11    月    28    日
                  刑事第四庭    法  官  李明益
以上正本證明與原本無異。
如不服本判決應於收受送達後10日內向本院提出上訴書狀，並應
敘述具體理由；其未敘述上訴理由者，應於上訴期間屆滿後20日
內向本院補提理由書（均須按他造當事人之人數附繕本）「切勿
逕送上級法院」。告訴人或被害人如對於本判決不服者，應具備
理由請求檢察官上訴，其上訴期間之計算係以檢察官收受判決正
本之日期為準。
                                書記官  劉穗筠
中    華    民    國    97    年    11    月    28    日
中華民國刑法第320條
（普通竊盜罪、竊佔罪）
意圖為自己或第三人不法之所有，而竊取他人之動產者，為竊盜
罪，處 5 年以下有期徒刑、拘役或 5 百元以下罰金。
意圖為自己或第三人不法之利益，而竊佔他人之不動產者，依前
項之規定處斷。
前二項之未遂犯罰之。
中華民國刑法第321條
（加重竊盜罪）
犯竊盜罪而有左列情形之一者，處六月以上、五年以下有期徒刑
：
一、於夜間侵入住宅或有人居住之建築物、船艦或隱匿其內而犯
    之者。
二、毀越門扇、牆垣或其他安全設備而犯之者。
三、攜帶兇器而犯之者。
四、結夥三人以上而犯之者。
五、乘火災、水災或其他災害之際而犯之者。
六、在車站或埠頭而犯之者。
前項之未遂犯罰之。


司法院資訊處製作；財團法人民間司法改革基金會備份。
